【裁判字號】    90,易,1263
【裁判日期】    901210
【裁判案由】    竊盜
【裁判全文】
臺灣臺南地方法院刑事判決                          九十年度易字第一二六三號
    公  訴  人  臺灣台南地方法院檢察署檢察官
    被      告  甲○○
右列被告因竊盜案件，經檢察官提起公訴（九十年度偵字第四五五０號），本院判決
如左：
    主  文
甲○○無罪。
    理  由
一、公訴意旨略以：被告甲○○意圖為自己不法所有，於民國（下同）八十八年八月
    間，在台南市○○路民族戲院前，以自備鑰匙，竊取陳文瑤所騎用（為其父乙○
    ○所有）之機車車號ＷＧＢ—七五二號，於得手後，供己平日騎用。甲○○將該
    車騎至無法使用，又於九十年二月二十一日八時許，在台南市○○路後火車站旁
    ，竊取丙○○所有機車車號ＵＸＣ—二四一號，並將ＷＧＢ—七五二號之車牌懸
    掛在丙○○所有之機車上。嗣於九十年四月十三日二十二時三十分許，甲○○騎
    乘該改掛車牌之機車行經台南縣永康市○○○路與忠孝路口時，為警查獲，因認
    被告涉有刑法第三百二十條第一項之竊盜罪嫌云云。
二、按犯罪事實應依證據認定之，無證據不得推定其犯罪事實，刑事訴訟法第一百五
    十四條定有明文。又認定不利於被告之事實，應依積極證據，苟積極證據不足為
    不利於被告事實之認定時，即應為有利於被告之認定，更不必有何有利之證據；
    如未能發現相當證據，或證據不足以證明時，自不能以推測或擬制之方法，以為
    犯罪事實之裁判基礎，是不能證明被告犯罪者，即應諭知無罪之判決；又按告訴
    人之告訴，係以使被告受刑事訴追為目的，是其陳述是否與事實相符，仍應調查
    其他證據以資審認，最高法院三十年上字第八一六號判例、三十年上字第一二八
    號判例、四十年台上字第八六號判例、五十二年台上字第一三ＯＯ號判例可資參
    照。
三、本件公訴人認被告甲○○涉有刑法上竊盜罪嫌，無非以被害人丙○○、陳文瑤分
    別在警訊時及偵查中之證述資為論據。訊據被告堅決否認有為右揭竊盜犯行，辯
    稱：當天是因為永康分局的人帶伊的弟弟王偉勵回家拿身分證，因為是凌晨，伊
    當時在睡覺，結果身分證被弟弟拿去冒用，後來伊要報考軍校時才發現身分證不
    見了，偵查中伊也未出庭，因為從頭到尾都是弟弟作的等語。經查：被告當天在
    家睡覺，隨後因弟弟王偉勵因本案被警察查獲後，身上未帶身分證，而由王偉勵
    回家取身分證時，將被告身分證拿去冒用乙節，業據證人王偉勵於本院審理時證
    述：前開機車一部是伊偷的，當時伊被警察查獲，就帶警察回家拿身分證，並且
    將哥哥甲○○的身分證拿給警察，所以警察就一直以為是甲○○犯下此案等語明
    確在卷（參見本院九十年十月二十四日訊問筆錄），是被告身分證確實遭其弟冒
    用，應堪認定。次查，前開被害人二位所述僅能證明該二人所有機車遭竊，但渠
    等均未曾親眼目睹該名竊賊為何人，是尚不能逕以該二人之陳述逕作為認定被告
    有罪之裁判基礎，併此敘明。此外，本件復查無其他積極證據足資證明被告確有
    前揭竊盜之犯行，應認其犯罪尚屬不能證明，自應為無罪之諭知。
據上論斷，應依刑事訴訟法第三百零一條第一項，判決如主文。
本案經檢察官宋宗儀到庭執行職務
中      華      民      國      九十      年    十二    月     十       日
                                  臺灣臺南地方法院刑事第三庭
                                          法  官
右正本證明與原本無異。
如不服本判決，應於判決送達後十日內，向本院提出上訴狀。
                                          書記官
中      華      民      國      九十      年      十二      月    十    日


司法院資訊處製作；財團法人民間司法改革基金會備份。
